臺灣雲林地方法院刑事判決　　　　　　　　　　　　　九十二年度訴字第六三九號
　　公　訴　人　臺灣雲林地方法院檢察署檢察官
　　被　　　告　甲○○
右列被告因違反毒品危害防制條例案件，經檢察官提起公訴（九十二年度毒偵字第一
０三一號），本院裁定進行簡式審判程序，判決如左：
    主  文
甲○○連續施用第一級毒品，累犯，處有期徒刑壹年。
    事  實
一、甲○○前因犯竊盜、贓物案件，經台灣高雄地方法院分別判處有期徒刑二年六月
    、三月，定應執行刑二年八月，於民國八十七年十月九日假釋出獄，於八十八年
    十二月二十九日假釋期滿執行完畢。其又因施用毒品案件，經台灣高雄地方法院
    以九十一年毒聲字第二九一六號裁定送觀察勒戒後，認無繼續施用毒品傾向，經
    台灣高雄地方法院檢察署檢察官於九十一年八月二十一日，以九十一年毒偵緝字
    第三六二號為不起訴處分。詎甲○○不知悔改，又基於概括犯意，自九十一年十
    月間某日起至九十二年四月十六日止，在高雄市○○區○○里○○○路一三０號
    住處，以將第一級毒品海洛因置入注射針筒內施打之方式，連續施用第一級毒品
    海洛因多次，約每日施用一次。嗣於九十二年四月十七日下午五時四十分許，經
    警依修正前毒品危害防制條例第二十條第二項之規定採其尿液送驗，呈嗎啡陽性
    反應而查獲。經台灣高雄地方法院以九十二年毒聲字第三五一七號裁定送觀察勒
    戒後，認有繼續施用毒品傾向。
二、案經高雄縣警察局仁武分局報告台灣高雄地方法院檢察署呈請台灣高等法院檢察
    署檢察長令轉臺灣雲林地方法院檢察署檢察官偵查起訴。
    理  由
一、被告甲○○對上述犯罪事實坦白承認。被告為警採集之尿液經送鑑定結果，認有
    嗎啡陽性反應之情，亦有台灣檢驗科技股份有限公司濫用藥物尿液檢驗報告、警
    方製作之列管毒品人口尿液檢體採集送驗紀錄表在卷可稽。另被告經法院裁定送
    觀察勒戒後，認有繼續施用毒品傾向之事實，亦有台灣高雄地方法院九十二年毒
    聲字第三五一七號刑事裁定、台灣雲林地方法院檢察署檢察官觀察勒戒處分執行
    指揮書、台灣雲林看守所九十二年十一月十日雲所境總字第０九二五００五０八
    三號函文及其所附之有無繼續施用毒品傾向評估標準紀錄表、有無繼續施用毒品
    傾向證明書等書證在卷可參。又被告於本案發生前，因施用毒品案件，經法院裁
    定送觀察勒戒後，認無繼續施用毒品傾向之情，亦有刑案資料查註紀錄表、檢察
    官之不起訴處分書在卷可憑。本件事證明確，被告犯行堪以認定，自應依法論科
    。
二、核被告所為，係犯毒品危害防制條例第十條第一項之罪。被告持有毒品之低度行
    為為施用毒品之高度行為所吸收，不另論罪。被告先後多次施用毒品之犯行，時
    間緊接，觸犯犯罪構成要件相同之罪名，顯係基於概括犯意而為，應依連續犯規
    定論以一罪，並加重其刑。被告前因犯竊盜、贓物案件，經法院分別判處有期徒
    刑二年六月、三月，定應執行刑二年八月，於八十七年十月九日假釋出獄，於八
    十八年十二月二十九日假釋期滿執行完畢，有上述刑案資料查註紀錄表在卷可徵
    ，其於五年內再犯本案，為累犯，依法遞加重其刑。
三、本院審酌被告犯後坦白犯行，態度尚稱良好，被告前因施用毒品案件，經送觀察
    勒戒後，始經評定為無繼續施用毒品傾向而離開觀察勒戒處所，約隔二個月的時
    間即又開始施用毒品，顯見被告於施用毒品時，並無戒除毒品決心，亦不知珍惜
    在外之自由，其禁不起誘惑施用毒品，意志力是屬薄弱，被告另辯稱其因經商失
    敗、父母去世而又施用毒品云云，惟如前所述，被告於離開觀察勒戒處所後於相
    當短之時間內即又施用毒品，是其供述之上開犯罪動機即屬可疑，尚難採信，並
    被告家中僅有其一人獨居，其已離婚，小孩由妻子扶養照料，家庭功能對被告而
    言，已經全失，更有賴監獄之教育促被告鍛鍊拒絕毒品之意志力，及被告於本件
    施用毒品之次數不低等一切情狀，量處如主文所示之刑。
據上論斷，應依刑事訴訟法第二百七十三條之一第一項、第二百九十九條第一項前段
，毒品危害防制條例第十條第一項，刑法第十一條前段、第五十六條、第四十七條，
判決如主文。
中      華      民      國    九十三    年      一      月    二十九    日
                                        臺灣雲林地方法院刑事第五庭
                                            法  官  侯廷昌
右正本證明與原本無異。
如不服本判決，應於判決送達後十日內向本院提出上訴狀( 應附繕本 )。
                                            書記官  黃秋萍
中      華      民      國    九十三    年      一      月    二十九    日
附錄法條：毒品危害防制條例第十條第一項
毒品危害防制條例第十條
施用第一級毒品者，處六月以上五年以下有期徒刑。
施用第二級毒品者，處三年以下有期徒刑。
